【裁判字號】    92,易,1167
【裁判日期】    920829
【裁判案由】    竊盜等
【裁判全文】
臺灣高雄地方法院刑事判決                        九十二年度易字第一一六七號
    公  訴  人  臺灣高雄地方法院檢察署檢察官
    被      告  甲○○
右列被告因竊盜等案件，經檢察官提起公訴（九十二年度偵字第七九八八號），本院
判決如左：
    主  文
甲○○竊盜，累犯，處拘役參拾日，如易科罰金，以參佰元折算壹日。
    事  實
一、甲○○前有竊盜及違反麻醉藥品管理條例等前科，於民國八十五年間又因妨害公
    務、違反麻醉藥品管理條例案件，經台灣高等法院高雄分院分別判決處有期徒刑
    十月及七月，並定應執行刑一年四月確定，八十六年一月二十八日起入監執行，
    八十六年十一月二日縮刑期滿執行完畢（羈押折抵一四九日），又於八十八年間
    因搶奪案件，經本院判決處有期徒刑一年確定，自八十九年四月二十一日起入監
    執行，至九十年四月十七日縮短刑期執行完畢。詎其仍不知悔改，意圖為自己不
    法所有，於九十二年三月四日上午十一時許，未經許可侵入乙○○位於高雄縣旗
  山鎮○○路二十五號住處之庭院，以不明物體打開鳥籠鎖竊取乙○○所飼養之鴿
    子十隻與英哥鳥四隻時，適為乙○○之母丙○○○發現，經其制止之後仍將前開
    鳥類連同鳥籠一個一併竊走。
二、案經高雄縣政府警察局旗山分局報告台灣高雄地方法院檢察署檢察官偵查起訴。
    理  由
一、訊據被告甲○○矢口否認有前開竊盜犯行，辯稱：上述時、地伊並未在場，亦未
    曾竊取乙○○之鴿子或英哥鳥等物云云。惟查，右揭犯罪事實業據被害人即被告
    姐夫乙○○迭於警訊、偵訊及本院審理中指訴甚詳，證人丙○○○於本院審理中
    並證稱：「被告到我家持我們所有的鐵條破壞門鎖，竊取鳥籠內的鳥類，我叫他
    不要拿，他說要拿去賣，就把四隻鴿子裝在英哥鳥的籠子帶走，我只有喊他不要
    拿走」等語甚詳（見本院九十二年五月二十三日筆錄），並與黃涂鳳招於警訊所
    言相符，而被告為被害人乙○○之妻舅，業據涂某供陳在卷，衡情涂某應無誣陷
    之理，是其所言應堪採信，被告空言否認竊盜犯行，所辯應不足採，本件事證明
    確，被告竊盜犯行應堪採信。
二、核被告甲○○所為，係犯刑法第三百二十條第一項之竊盜罪、第三百零六條侵入
    住宅罪。被告所犯前開二罪具有方法、目的、結果之牽連，為牽連犯，應依刑法
    第五十五條之規定從一重之竊盜罪論處。證人丙○○○於本院審理中雖表示被告
    行竊之時有使用類似鐵條之物開啟鳥籠，然因該物並未扣案，尚乏積極證據證明
    該物足否供兇器之用，是無從依攜帶兇器竊盜罪論處，應予說明。被告前有如事
    實欄所述之犯罪紀錄，並於八十五年間因妨害公務、違反麻醉藥品管理條例案件
    ，經台灣高等法院高雄分院分別判決處有期徒刑十月及七月，並定應執行刑一年
    四月確定，八十六年一月二十八日起入監執行，八十六年十一月二日縮刑期滿執
    行完畢，又於八十八年間因搶奪案件，經本院判決處有期徒刑一年確定，自八十
    九年四月二十一日起入監執行，至九十年四月十七日縮短刑期執行完畢之事實，
    有卷內所附台灣高等法院被告全國前案紀錄表可參，其於有期徒刑執行完畢後五
    年內，再犯本件有期徒刑以上之罪，為累犯，應依刑法第四十七條之規定加重其
    刑，爰審酌被告年紀尚輕竟不知憑己力謀生，貪圖小利竊取他人財物，徒增被害
    人困擾，犯後仍飾詞狡卸，難謂有悔悟之心，及其所竊取財物之價值非鉅等一切
    情狀，量處如主文所示之刑，並諭知易科罰金之折算標準，以示警懲。
據上論斷，應依刑事訴訟法第二百九十九條第一項前段，刑法第三百二十條第一項、
、第三百零六條、第五十五條、第四十七條，罰金罰鍰提高標準條例第一條前段、第
二條，判決如主文。
中      華      民      國    九十二    年      八      月    二十九    日
                                  臺灣高雄地方法院刑事第十一庭
                                      法  官    卓立婷
右正本證明與原本無異。
如不服本判決，應於判決送達後十日內，向本院提出上訴狀。
                                      書記官    李春慧
中      華      民      國    九十二    年      九      月     十五     日
附錄本案論罪科刑法條全文︰
中華民國刑法第三百二十條
 (普通竊盜罪、竊佔罪)
意圖為自己或第三人不法之所有，而竊取他人之動產者，為竊盜罪，處五
年以下有期徒刑、拘役或五百元以下罰金。
意圖為自己或第三人不法之利益，而竊佔他人之不動產者，依前項之規定
處斷。
前二項之未遂犯罰之。


司法院資訊處製作；財團法人民間司法改革基金會備份。
